【裁判字號】    99,簡上,118
【裁判日期】    990525
【裁判案由】    傷害
【裁判全文】
臺灣臺南地方法院刑事判決             99年度簡上字第118號
上  訴  人
即  被  告  丙○○
上列上訴人因傷害案件，不服本院中華民國99年3月12日99年度
簡字第558號第一審判決（聲請簡易判決處刑案號：99年度偵字
第2417號），提起上訴，被告於本院審理中就被訴事實為有罪之
陳述，本院管轄之第二審合議庭裁定進行簡式審判程序，判決如
下：
    主  文
上訴駁回。
丙○○緩刑貳年。
    事實及理由
一、按本件上訴人即被告丙○○所犯為死刑、無期徒刑、最輕本
    刑3年以上有期徒刑以外之罪，亦非屬高等法院管轄之第一
    審案件，其於本院審理中，就被訴事實為有罪之陳述，經告
    知簡式審判程序之旨，並聽取檢察官及被告之意見後，本院
    合議庭依刑事訴訟法第364條、第273條之1第1項裁定進行簡
    式審判程序，是本案之證據調查，依同法第273條之2規定，
    不受同法第159條第1項、第161條之2、第161條之3、第163
    條之1，及第164條至第170條所規定證據能力認定及調查方
    式之限制，合先敘明。
二、本案經本院審理結果，認第一審簡易判決對被告論以刑法第
    277條第1項之傷害罪，並援引刑事訴訟法第449條第1項前段
    、第454條第2項，刑法第277條、第41條第1項前段，刑法施
    行法第1條之1等規定，逕以簡易判決就被告所犯上開之罪量
    處拘役50日，並諭知易科罰金之折算標準，其認事用法並無
    違誤，量刑亦無不當，應予維持；其中除補充「被告於本院
    審理中之自白」為證據外，餘均引用第一審簡易判決記載之
    事實、證據及理由（如附件）。
三、被告上訴意旨僅稱其與告訴人乙○○已達成和解，而未指摘
    原審判決有任何認事用法違背法令之處，其提起上訴，為無
    理由，應予駁回。末查被告前未曾因故意犯罪受有期徒刑以
    上刑之宣告，有臺灣高等法院被告前案紀錄表1份在卷可稽
    ，其因一時衝動，未克制己身情緒，致觸犯本案傷害犯行，
    犯後已坦承犯行不諱，應知悔悟，並業與告訴人達成和解，
    以賠償之舉表現其對告訴人之歉意等情，有和解書、99年4
    月19日本院電話紀錄表及和解金領據各1張在卷可資參佐（
    本院卷第5頁、第15至16頁），足認被告經此偵、審程序及
    刑之宣告之教訓，當知所警惕，而無再犯之虞，是本院認前
    開刑之宣告，以暫不執行為適當，爰併依刑法第74條第1項
    第1款之規定，宣告緩刑2年，以啟自新。
據上論斷，應依刑事訴訟法第455條之1第1項、第3項、第364條
、第273條之1第1項、第373條、第368條，刑法第74條第1項第1
款，判決如主文。
本案經檢察官甲○○到庭執行職務
中    華    民    國    99    年    5     月    25    日
                  刑事第九庭  審判長  法  官   蔡奇秀
                                      法  官   林欣玲
                                      法  官   蔡盈貞
以上正本證明與原本無異。
不得上訴。
                                      書記官   陳玉芬
中    華    民    國    99    年    5     月    25    日

司法院資訊處製作；財團法人民間司法改革基金會備份。
